【裁判字號】    98,訴,976
【裁判日期】    990416
【裁判案由】    違反毒品危害防制條例等
【裁判全文】
臺灣雲林地方法院刑事判決               98年度訴字第976號
公  訴  人  臺灣雲林地方法院檢察署檢察官
被      告  丙○○
選任辯護人  莊安田律師（財團法人法律扶助基金會律師）
被      告  乙○○
指定辯護人  吳昆浦律師
被      告  辛○○
選任辯護人  黃逸柔律師（財團法人法律扶助基金會律師）
被      告  庚○○
選任辯護人  施登煌律師（財團法人法律扶助基金會律師）
上列被告因違反毒品危害防制條例等案件，經檢察官提起公訴（
98年度偵字第5552、5555、5556、5697號、98年度選偵字第26、
44號），本院判決如下：
    主  文
丙○○共同犯如附表一編號1 、2 所示之販賣第二級毒品罪；及
犯如附表一編號3 至18所示之販賣第二級毒品罪；以及犯如附表
一編號19、20所示之轉讓禁藥罪。各處如附表二所示之刑。應執
行有期徒刑拾貳年，販賣毒品所得新臺幣壹萬伍仟佰元沒收之
（其中新臺幣捌佰元與乙○○連帶沒收之），如全部或一部不能
沒收時，以其財產抵償之（其中新臺幣捌佰元與乙○○連帶抵償
之），扣案之ELIYA 廠牌行動電話壹支（含搭配0000000
000門號SIM 卡壹枚）及分裝袋壹袋均沒收之，扣案之甲基安
非他命肆包（依序驗餘淨重零點陸零零壹公克、零點伍陸貳公
克、零點陸陸零壹公克、零點陸柒貳壹公克）均沒收銷燬之，包
裝上開甲基安非他命之外包裝袋肆個均沒收之。
乙○○共同犯如附表一編號1、2所示之販賣第二級毒品罪，均累
犯，各處有期徒刑貳年肆月；又犯販賣第二級毒品罪，累犯，處
有期徒刑貳年陸月。應執行有期徒刑伍年貳月，販賣毒品所得新
臺幣壹仟捌佰元沒收之（其中新臺幣捌佰元與丙○○連帶沒收之
），如全部或一部不能沒收時，以其財產抵償之（其中新臺幣捌
佰元與丙○○連帶抵償之）。扣案ELIYA之廠牌行動電話壹支（
含搭配0000000000門號SIM 卡壹枚）沒收之。
辛○○犯販賣第二級毒品罪，處有期徒刑貳年伍月，販賣毒品所
得新臺幣仟元沒收之，如全部或一部不能沒收時，以其財產抵
償之。未扣案之不詳廠牌行動電話壹支（含搭配0000000
000門號SIM 卡壹枚）沒收之，如全部或一部不能沒收時，追
徵其價額或以其財產抵償之。
庚○○犯販賣第二級毒品罪，共二罪，各處有期徒刑年陸月，
販賣毒品所得新臺幣壹仟元沒收之，如全部或一部不能，以其財
產抵償之，扣案之MOTOROLA廠牌行動電話壹支（含搭配0000
000000門號SIM 卡壹枚）沒收之；又犯轉讓禁藥罪，處有
期徒刑捌月；又共同犯預備對於有投票權人，交付賄賂，而約其
投票權為一定之行使者，處有期徒刑月，褫奪公權壹年。扣案
之施家公族名單壹張沒收。應執有期徒刑肆年肆月，褫奪公權壹
年。販賣毒品所得新臺幣壹仟元沒收之，如全部或一部不能，以
其財產抵償之，扣案之MOTOROLA廠牌行動電話壹支（含搭配00
00000000門號SIM 卡壹枚）、施家公族名單壹張均沒收
之。
扣案之甲基安非他命壹小包（驗餘淨重零點陸柒伍伍公克）沒收
銷燬之。
    事  實
一、丙○○（綽號「金鋼」、「金光」）明知第二級毒品甲基安
    非他命係國家以嚴刑峻罰所禁絕販賣，亦明知甲基安非他命
    經行政院衛生署明令公告列為禁藥管理（安非他命業經行政
    院衛生署於民國69年12月8 日以衛署藥字第301124號公告自
    69年12月8 日起禁止輸入、製造，自70年6 月1 日起禁止販
    賣，更於75年7 月11日以衛署藥字第597627號公告一概禁止
    使用，並在79年10月9 日以衛署藥字第904142號函明令公告
    列為禁藥），依法亦不得轉讓，竟仍基於販賣毒品及轉讓禁
    藥之犯意，於如附表所示之時、地，以附表所示之過程及方
    式，分別將甲基安非他命販賣、轉讓予附表一所示之對象。
二、乙○○與丙○○原為男女朋友關係，前因違反毒品危害防制
    條例案件，經臺灣臺中地方法院於94年9 月16日以94年度訴
    字第2208號判處應執行有期徒刑1 年8 月確定，經減刑後為
    應執行有期徒刑10月，甫於96年7 月30日執行完畢；詎其仍
    不知悔改，明知第二級毒品甲基安非他命係國家以嚴刑峻罰
    所禁絕販賣之物，竟仍基於販賣第二級毒品甲基安非他命之
    犯意，分別於98年9 月9 日2 時13分許，以0000-000000
    號電話與黃鼎倫所持用之0000-000000 號電話聯絡，談妥價
    碼後，步行至雲林縣北港鎮○○路387 號麻吉網咖店內，與
    黃鼎倫以一手交錢一手交貨方式，將第二級毒品甲基安非他
    命以1 包新台幣（下同）1,000 元之代價販賣予黃鼎倫。嗣
    乙○○另與丙○○共同基於販賣第二級毒品甲基安非他命之
    犯意連絡，於98年8 月5 日17時33分許，由丙○○以0000
    -000000 號電話與蔡宗學所持用之0000-000000 號電話聯絡
    ，談妥價碼後，推由乙○○自渠等於雲林縣北港鎮○○路37
    -10 號13樓（亞洲大樓）之租居處走下樓，在該大樓外之路
    邊，與蔡宗學以一手交錢一手交貨，將第二級毒品甲基安非
    他命以1 包300 元之代價販賣予蔡宗學。於98年10月30日
    15時25分許，由丙○○以0000-000000 號電話與蔡宗學所持
    用之0000-000000 號電話聯絡，談妥價碼後，亦由乙○○自
    上開亞洲大樓之租居處樓下，在該大樓外之路邊，與蔡宗學
    以一手交錢一手交貨，將第二級毒品甲基安非他命以1 包50
    0 元之代價販賣予蔡宗學。
三、辛○○亦明知第二級毒品甲基安非他命係國家以嚴刑峻罰所
    禁絕販賣之物，竟仍基於販賣以牟利之犯意，於98年11月7
    日12時30分許，在雲林縣北港鎮○○路上之酷龍電子遊藝場
    旁巷子內，以一手交錢、一手交貨之方式，將購自丙○○處
    ，以2,500 元代價所購得之甲基安非他命1 包（驗餘淨重0.
    6755公克），以3,000 元之代價，販賣予蔡裕盈施用，而從
    中獲利500 元。
四、庚○○（綽號「蚵爹」）也明知第二級毒品甲基安非他命，
    係國家以嚴刑峻罰所禁絕販賣，復明知甲基安非他命已經行
    政院衛生署明令公告列為禁藥管理，依法不得轉讓，竟仍分
    別基於販賣與轉讓禁藥之犯意，於98年11月4 日9 時49分
    許以門號0000000000行動電話與丙○○聯絡，經數分鐘許，
    在雲林縣北港鎮○○路上之酷龍電子遊藝場內，以一手交錢
    、一手交貨之方式，將第二級毒品甲基安非他命1 包以1,00
    0 元之代價販賣予丙○○施用。98年10月13日15時45分許
    ，以0000000000行動電話與丁○○聯絡後，約在雲林縣北港
    鎮大北門及番溝里間某橋之路邊，交易毒品，以先交貨、讓
    丁○○賒帳，過2 天再付款之方式，將第二級毒品甲基安非
    他命1 包以500 元之代價販賣予丁○○施用。98年10月20
    至30日間之某日中午時分，庚○○在己○○位於雲林縣北港
    鎮大北里大北37號之住處，將禁藥第二級毒品甲基安非他命
    1 包轉讓予己○○施用。又庚○○與戊○○（另以簡易判決
    處刑）為使雲林縣議會第17屆議員選舉第6 選區第3 號候選
    人林哲凌順利當選，竟共同基於預備賄選之犯意聯絡，於98
    年10月初某日，由庚○○先至戊○○位於上開雲林縣北港鎮
    ○○街29巷2 號住處，向戊○○要求將甫過世丈夫施佳純之
    家族名單擬妥，並向戊○○表明該名單係用作買票所用，並
    於同年10月13日晚間8 時15分許，與另一名真實姓名及年籍
    均不詳之男子，共同至戊○○上開住處，向戊○○拿取前揭
    所約定之擬妥之施姓家族名單，並與戊○○共同謀議日後選
    舉日期接近時，要由庚○○將拿錢給戊○○，並由戊○○將
    錢發給該名單上有投票權之施姓家族等共21人。嗣因庚○○
    未能籌妥預備賄選之金錢，且深知此為違法之事而放棄，戊○○亦因未能取得庚○○所約定要給付之金錢，而未能著手
    行賄。
五、嗣為警於98年11月7 日12時45分許，在雲林縣北港鎮樹腳里
    頂莊29號前產業道路，經蔡裕盈同意搜索後，於蔡裕盈身上
    口袋扣得安非他命1 小包（驗餘淨重0.6775公克）；又於98
    年11月7 日17時15分許，在雲林縣北港鎮○○路37-10 號13
    樓乙○○、丙○○租居處所，經乙○○同意搜索後，扣得丙○○所有安非他命4 小包（驗餘淨重分別為0.6001公克、0.
    5632公克、0.6001公克及0.6721公克）及分裝袋1 袋（內有
    86個）；再於98年11月7 日19時20分許，為警持本院核發之
    98年聲搜字第469 號搜索票，在雲林縣北港鎮○○里○○鄰○○路120 號丙○○住處執行搜索時，扣得丙○○所有之門號
    ：0000-000000 號手機1 支。復於98年12月1 日16時許，為
    警持本院核發之98年聲搜字第489 號搜索票，在雲林縣北港
    鎮○街里○○路44之3 號庚○○住處執行搜索時，扣得搭配
    門號為：0000000000號之手機1 支及施家公族名單1 張。
六、案經雲林縣警察局北港分局報告暨臺灣雲林地方法院檢察署
    檢察官簽分偵查起訴。
    理  由
壹、證據能力部分：
  (一)按被告以外之人於審判外向法官所為之陳述，得為證據。被
    告以外之人於偵查中向檢察官所為之陳述，除顯有不可信之
    情況者外，得為證據，刑事訴訟法第159 條之1 定有明文。
    證人蔡裕盈、謝宗志、龔俊利、黃鼎倫、蔡友振、黃博沄、
    陳信愷、廖文成、蔡宗學、丙○○、乙○○等人，於檢察官
    偵查中具結後所為之陳述，因檢察官原則上均能遵守法律規
    定，不致違法取供，且其於偵查中向檢察官所為之陳述，又
    無顯不可信之情況，揆諸前開規定，均得作為證據使用。
  (二)被告以外之人於審判外之陳述雖不符刑事訴訟法第159 條之
    1 至之4 等4 條之規定，而經當事人於審判程序同意作為證
    據，法院審酌該言詞陳述或書面陳述作成時之情況，認為適
    當者，亦得為證據，刑事訴訟法第159 條之5 第1 項定有明
    文。其立法意旨在於傳聞證據未經當事人之反對詰問予以核
    實，原則上先予排除。惟若當事人已放棄反對詰問權，於審
    判程序中表明同意該等傳聞證據可作為證據，基於尊重當事
    人對傳聞證據之處分權，及證據資料愈豐富，愈有助於真實
    發見之理念，且強化言詞辯論主義，使訴訟程序得以順暢進
    行，上開傳聞證據亦均具有證據能力。經查，被告等及辯護
    人就本院下列所引用被告以外之人於審判外之陳述，於審判
    程序均同意作為證據，且本院審酌前開證據資料作成時之情
    況，均無不法之情事，並與待證事實具有關聯性，認為適宜
    作為本案之證據，故均有證據能力。
貳、認定犯罪事實所憑之證據及理由：
一、上開事實，業各據被告丙○○、乙○○、辛○○、庚○○等
    人坦承不諱，復有下列證據可資佐證：
  (一)被告丙○○部分：
  1.證人黃鼎倫之證述：
    於98年11月13日之警詢筆錄（98年度偵字第5556號卷一第
      97頁至第104 頁）
    於98年11月13日之偵訊具結筆錄（98年度偵字第5556號卷
      一第110 頁至第111 頁）
    指認犯罪嫌疑人紀錄表（98年度偵字第5556號卷一第106
      頁至第107 頁）
  2.證人謝宗志於98年11月13日之偵訊具結筆錄（98年度偵字第
    5556號卷一第34頁至第37頁）、指認犯罪嫌疑人紀錄表（第
    33頁）
  3.證人龔俊利之證述：
    於98年11月13日之警詢筆錄（98年度偵字第5556號卷一第
      78頁至第85頁）
    於98年11月13日之偵訊具結筆錄（98年度偵字第5556號卷
      一第94頁至第95頁）
    指認犯罪嫌疑人紀錄表（98年度偵字第5556號卷一第88頁
      ）
  4.證人蔡宗學之證述：
    於98年12月7 日之警詢筆錄（98年度偵字第5556號卷二第
      189 頁至第199 頁）
    於98年12月8 日之偵訊具結筆錄（98年度偵字第5556號卷
      二第211 頁至第213 頁）
    指認犯罪嫌疑人紀錄表（98年度偵字第5556號卷二第200
      頁至第201 頁）
  5.證人蔡友振之證述：
    於98年11月13日之警詢筆錄（98年度偵字第5556號卷一第
      141 頁至第149 頁）
    於98年11月13日之偵訊具結筆錄（98年度偵字第5556號卷
      一第153 頁至第154 頁）
    指認犯罪嫌疑人紀錄表（98年度偵字第5556號卷一第106
      頁至第152 頁）
  6.證人黃博沄之證述：
    於98年11月13日之警詢筆錄（98年度偵字第5556號卷一第
      187 頁至第196 頁）
    於98年11月13日之偵訊具結筆錄（98年度偵字第5556號卷
      一第198 頁至第199 頁）
    指認犯罪嫌疑人紀錄表（98年度偵字第5556號卷一第197
      頁）
  7.證人陳信愷之證述：
    於98年11月13日之警詢筆錄（98年度偵字第5556號卷二第
      1 頁至第8 頁）
    於98年11月13日之偵訊具結筆錄（98年度偵字第5556號卷
      二第14頁至第15頁）
    指認犯罪嫌疑人紀錄表（98年度偵字第5556號卷二第9 頁
      ）
  8.證人廖文成之證述：
    於98年11月18日之警詢筆錄（98年度偵字第5556號卷二第
      44頁至第56頁）
    於98年11月20日之偵訊具結筆錄（98年度偵字第5556號卷
      二第65頁至第67頁）
    指認犯罪嫌疑人紀錄表（98年度偵字第5556號卷二第62頁
      至第63頁）
  9.臺灣雲林地方法院98年聲字第277 、351 號通訊監察書、臺
    灣雲林地方法院98年聲監續字第211 號通訊監察書（雲警港
    偵字第981000550 號卷第46、48、50頁）
  10.98年聲監字第211 、277 、351 號通訊監察譯文卷證1 本（
    雲警港偵字第981000550 號卷第115 頁至第253 頁）
  11.證人謝宗志通訊監察譯文《編號1 、237 、290 、292 、44
    6 》（雲警港偵字第981000550 號卷第122 、162 、172 、
    208 頁）
  12.證人龔俊利通訊監察譯文《編號21》（98年度偵字第5556號
    卷一第86頁）
  13.證人蔡友振通訊監察譯文《編號16、117 號》（98年度偵字
    第5556號卷一第150 頁）
  14.證人黃博沄通訊監察譯文《編號596 、605 號》（98年度偵
    字第5556號卷一第185 頁至第186 頁）
  15.證人陳信愷通訊監察譯文《編號608 、609 、610 號》（98
    年度偵字第5556號卷二第13頁）
  16.證人廖文成通訊監察譯文《編號234 、235 、236 、293 、
    294、361 、363 、364 、485號》（98年度偵字第5556號卷
    二第57頁至第60頁）
  17.證人蔡宗學通訊監察譯文《編號12、614 、615 、616 、61
    7 號》（98年度偵字第5556號卷二第202 頁至第203 頁）
  18.被告丙○○通訊監察譯文《編號82、83號》（98年度偵字第
    5556號卷二第78頁背面）
  19.翻拍照片6 張（98年度偵字第5556號卷二第206 頁至第208
    頁）
  20.扣案物品：
    行動電話1 支（搭配門號：0000-000000 ）。
    安非他命4 小包（驗餘淨重依序為0.6001公克、0.5632公
      克、0.6001公克及0.6721公克）。
    分裝袋1 袋。
  行政院衛生署草屯療養院99年2 月1 日草療鑑字第09901001
    84號鑑定書1 份（本院卷第133 頁至第134 頁）。
  共同被告乙○○警、偵訊（具結）之供述。
  (二)被告乙○○部分：
  1.證人黃鼎倫之證述：
    於98年11月13日之警詢筆錄（98年度偵字第5556號卷一第
      97頁至第104 頁）
    於98年11月13日之偵訊具結筆錄（98年度偵字第5556號卷
      一第110 頁至第111 頁）
    指認犯罪嫌疑人紀錄表（98年度偵字第5556號卷一第106
      頁至第107 頁）
  2.證人蔡宗學之證述：
    於98年12月7 日之警詢筆錄（98年度偵字第5556號卷二第
      189 頁至第199 頁）
    於98年12月8 日之偵訊具結筆錄（98年度偵字第5556號卷
      二第211 頁至第213 頁）
    指認犯罪嫌疑人紀錄表（98年度偵字第5556號卷二第200
      頁至第201 頁）
  3.臺灣雲林地方法院98年聲字第277 、351 號通訊監察書、臺
    灣雲林地方法院98年聲監續字第211 號通訊監察書（雲警港
    偵字第981000550 號卷第46、48、50頁）
  4.98年聲監字第211 、277 、351 號通訊監察譯文卷證1 本（
    雲警港偵字第981000550 號卷第115 頁至第253 頁）
  5.證人黃鼎倫通訊監察譯文《編號389 、424 號》（98年度偵
    字第5556號卷一第108 頁至第109 頁）
  6.證人蔡宗學通訊監察譯文《編號12、614 、615 、616 、61
    7 號》（98年度偵字第5556號卷二第202 頁至第203 頁）
  7.扣案物品：
    行動電話1 支（搭配門號：0000-000000 ）。
    甲基安非他命4 小包（驗餘淨重依序為0.6001公克、0.56
      32公克、0.6001公克及0.6721公克）。
    分裝袋1 袋。
  8.行政院衛生署草屯療養院99年2 月1 日草療鑑字第09901001
    84號鑑定書1 份（本院卷第133 頁至第134 頁）。均檢出含
    甲基安非他命成份。
  9.共同被告丙○○偵訊（具結）之供述。
  (三)被告辛○○部分：
  1.證人蔡裕盈之證述：
    於98年11月17日之警詢筆錄（98年度偵字第5552號卷第15
      頁至第17頁背面）
    於98年11月7 日之偵訊具結筆錄（98年度偵字第5552號卷
      第18頁至第22頁）
    指認照片（雲警港偵字第981000550號警卷第42頁）
  2.證人丙○○之證述：
    於98年11月7 日之警詢筆錄（雲警港偵字第981000550 號
      卷第1 頁至第10頁）
    於98年11月8 日之偵訊具結筆錄（98年度偵字第5556號卷
      一第9 頁至第14頁）
    於98年11月26日之偵訊具結筆錄（98年度偵字第5556號卷
      二第73頁至第76頁）
    於98年12月17日之偵訊具結筆錄（98年度偵字第5556號卷
      二第222 頁至第223 頁）
  3.臺灣雲林地方法院98年聲字第277 、351 號通訊監察書、臺
    灣雲林地方法院98年聲監續字第211 號通訊監察書（雲警港
    偵字第981000550 號卷第46、48、50頁）
  4.辛○○涉嫌販賣第二級毒品安非他命予蔡裕盛現場照片4 張
    （雲警港偵字第981000550 號卷第78頁至第79頁）
  5.98年聲監字第211 、277 、351 號通訊監察譯文卷證1 本（
    雲警港偵字第981000550 號卷第115 頁至第253 頁）
  6.被告辛○○通訊監察譯文《編號649 、650 、651 、652 號
    》（雲警港偵字第981000550 號卷第252 頁至第253 頁）
  7.扣案甲基安非他命1小包（驗餘淨重0.6755公克）。
  8.憲兵司令部刑事鑑識中心98年12月18日憲直刑鑑字第098000
    2268號鑑定書影本1 份（本院卷第105 頁）。檢出合甲基安
    非他命成份。
 (四)庚○○部分：
  1.證人丙○○之證述：
    於98年11月7 日之警詢筆錄（雲警港偵字第981000550 號
      卷第1 頁至第10頁）
    於98年11月8 日之偵訊具結筆錄（98年度偵字第5556號卷
      一第9 頁至第14頁）
    於98年11月26日之偵訊具結筆錄（98年度偵字第5556號卷
      二第73頁至第76頁）
    於98年12月17日之偵訊具結筆錄（98年度偵字第5556號卷
      二第222 頁至第223 頁）
  2.證人丁○○之證述：
    於98年12月14日之警詢筆錄（98年度偵字第5697號卷第4
      頁至第13頁）
    於98年12月14日之偵訊具結筆錄（98年度偵字第5697號卷
      第22頁至第24頁）
    指認犯罪嫌疑人紀錄表（98年度偵字第5697號卷第17頁至
      第18頁）
  3.證人己○○之證述：
    於98年12月14日之警詢筆錄（98年度偵字第5697號卷第31
      頁至第40頁）
    於98年12月14日之偵訊具結筆錄（98年度偵字第5697號卷
      第48頁至第49頁）
    指認犯罪嫌疑人紀錄表（98年度偵字第5697號卷第41頁至
      第42頁）
  4.證人即共同被告戊○○之證述：
    於98年12月2日之偵訊具結筆錄（98年度選他字第140 號
      卷第82頁至第86頁）
    於98年12月10日檢察官面前之偵訊筆錄（98年度選偵字第
      26號卷第11頁）
  5.臺灣雲林地方法院98年聲字第277 、351 號通訊監察書、臺
    灣雲林地方法院98年聲監續字第211 號通訊監察書（雲警港
    偵字第981000550 號卷第46、48、50頁）
  6.98年聲監字第211 、277 、351 號通訊監察譯文卷證1 本（
    雲警港偵字第981000550 號卷第115 頁至第253 頁）
  7.證人丙○○通訊監察譯文《編號82、83號》（98年度偵字第
    5556號卷二第78頁背面）
  8.證人丁○○通訊監察譯文《編號71、72、76號》（98年度偵
    字第5697號卷第16頁）
  9.證人即共同被告戊○○通訊監察譯文《編號125 號》（98年
    度選他字第140 號卷第26頁背面）
  10.施家班公族名單1 張（98年度選他字第140 號卷第65頁）
  11.扣案行動電話1支（搭配門號：0000-000000 ）
二、綜上所述，被告等之自白與事實相符，皆可採信，本案事證
    明確，被告丙○○、乙○○、辛○○、庚○○等人，犯行明
    確，均堪認定，皆應依法論科。
三、論罪科刑之理由：
  (一)按販賣毒品之所謂販賣行為，係行為人基於營利之目的，而
    販入或賣出毒品而言。販賣毒品者，其主觀上須有營利之意
    圖，且客觀上有販賣之行為，即足構成，至於實際上是否已
    經獲利，則非所問。即於有償讓與他人之初，係基於營利之
    意思，並著手實施，而因故無法高於購入之原價出售，最後
    不得不以原價或低於原價讓與他人時，仍屬販賣行為。必始
    終無營利之意思，以原價或低於原價有償讓與他人，方難謂
    為販賣行為，而僅得以轉讓罪論處（最高法院93年度臺上字
    第1651號、94年度臺上字第5317號判決參照）。次按安非他
    命係毒品危害防制條例第2 條第2 項第2 款所定之第二級毒
    品，物稀價昂，政府查緝甚嚴，對於販賣毒品者又科以重度
    刑責，其持有販賣者，苟非有利可圖，當不願甘冒法律制裁
    之風險予以販賣；再按販賣毒品乃違法行為，非可公然為之
    ，亦無公定價格，且容易分裝並增減分量，而每次買賣之價
    量，則因買賣雙方關係之深淺、資力、需求量及對行情之認
    知、來源是否充裕、品質是否較佳、查緝是否嚴緊、購買者
    被查獲時供出購買對象之風險評估等因素，而異其標準，非
    可一概而論。而販賣毒品之利得，除被告坦承犯行或價量俱
    臻明確外，委難查得實情，販賣之人從價差或量差中牟利之
    方式雖異，其意圖營利之販賣行為則同一。以本件而論，雖
    被告丙○○、乙○○、庚○○等無法明確計算販賣安非他命
    可得之利潤，然被告庚○○於本院審理時自承係因相互轉來
    轉去，才有充裕資金施用安非他命等語，被告丙○○販賣次
    數18次，苟非有利可圖，當不至於多次甘冒極重法律制裁之
    風險販賣，而乙○○與丙○○為同居男女朋友關係，並有由
    丙○○與購毒者談妥交易毒品後，而由其執行交付毒品之行
    為，或由其單獨販賣之情，則對於交易毒品獲利乙節，要無
    可能不知悉，以上足以認定被告丙○○、乙○○、庚○○等
    各次販賣第二級毒品時，主觀上確均有從販賣毒品中賺取差
    額利潤以牟利之意圖。至於辛○○販賣賺取差額500 元之利
    潤，前已敘及。
  (二)查安非他命迭經行政院衛生署於69年12月8 日衛署藥字第30
    1124號、79年10月9 日衛署藥字第904142號公告列入藥物藥
    商管理法第16條第1 款（即現行藥事法第22條第1 項第1 款
    ）之禁藥管理，迄今尚屬禁藥，而甲基安非他命屬安非他命
    成分，亦經行政院衛生署於75年7 月11日衛署藥字第597627
    號公告禁止使用在案，同時安非他命、甲基安非他命亦屬毒
    品危害防制條例第2 條第2 項規定之第2 級毒品。按藥事法
    第83條第1 項法定刑為7 年以下有期徒刑，得併科5 百萬元
    以下罰金，較毒品危害防制條例第8 條第2 項之法定刑為重
    ，且藥事法第83條第1 項係於93年4 月21日修正公布，同年
    月23日施行，94年2 月5 日及95年5 月30日修正公布之藥事
    法該條項並未修正，為毒品危害防制條例之後法，而毒品之
    範圍尚包括影響精神物質與其製品，藥事之管理亦非僅止於
    藥品之管理，毒品未必係經公告之禁藥，禁藥亦未必為毒品
    ，是毒品危害防制條例與藥事法二者，並無必然之特別法與
    普通法關係，故除有轉讓之第二級毒品達毒品危害防制條例
    第8 條第6 項之一定數量，經依法加重後之法定刑較藥事法
    第83條第1 項之法定刑為重之情形外，因藥事法第83條第1
    項為後法，且為重法，應優先適用藥事法處罰（臺灣高等法
    院暨所屬地方法院94年11月25日法律座談會刑事類提案第8
    號決議，及最高法院95年度臺上字第1325號、96年度臺上字
    第3582號等判決要旨參照）。
  (三)故核被告丙○○就犯罪事實一即附表一編號1 至18所為，係
    犯毒品危害防制條例第4 條第2 項之販賣第二級毒品罪，就
    附表一編號19、20所為，係犯藥事法第83條第1 項之轉讓禁
    藥罪，公訴人認係犯毒品危害防制條例第8 條第2 項之轉讓
    第二級毒品罪，惟被告丙○○所轉讓予蔡友振之第二級毒品
    ，均未扣案，無法測得實際重量，惟依證人蔡友振證述之情
    節觀之，被告應僅轉讓少許之甲基安非他命供其施用，可知
    被告先後轉讓甲基安非他命之數量均甚為少量，揆諸「罪證
    有疑，利歸被告」之證據法則，尚難認被告丙○○轉讓予蔡
    友振之第二級毒品甲基安非他命淨重之數量，已逾10公克以
    上，自無從依毒品危害防制條例第8 條第6 項規定加重其刑
    。仍應論以藥事法第83條第1 項之轉讓禁藥罪，起訴法條，
    容有未洽，應予變更。被告丙○○所犯附表一編號1 至18販
    賣第二級毒品罪，共18罪、犯編號19、20轉讓禁藥罪，共2
    罪，犯罪各別，罪名不同，應分論併罰。其中附表一編號1
    、2 犯行與被告乙○○間有犯意之聯絡，行為之分擔，均為
    共同正犯。被告丙○○上揭持有甲基安非他命之低度行為，
    為販賣之高度行為所吸收，皆不另論罪。至被告丙○○持有
    第二級毒品之行為與轉讓禁藥行為同為實質上一罪之階段行
    為，高度之轉讓行為既已依藥事法加以處罰，依法律適用完
    整性之法理，其低度之持有安非他命行為，自不能再行割裂
    適用毒品危害防制條例加以處罰，此可參見最高法院82年度
    臺上字第4076號、第6613號判決意旨，但查藥事法對於持有
    禁藥之行為未設有處罰規定，故被告丙○○持有安非他命之
    行為即無庸論述之。
  (四)核被告乙○○就事實二所為，係犯同條例第4 條第2 項之販
    賣第二級毒品罪，所犯3 次販賣第二級毒品罪，犯意各別，
    行為不同，應分論併罰。其中附表一編號1 、2 犯行與被告
    丙○○間有犯意之聯絡，行為之分擔，均為共同正犯。被告
    乙○○上揭持有甲基安非他命之低度行為，為販賣之高度行
    為所吸收，皆不另論罪。又被告乙○○有事實欄所載之前科
    及執行情形，此有其臺灣高等法院被告前案紀錄表可查，其
    5 年以內再犯本件有期徒刑以上之罪，為累犯，上開3 罪，
    皆應依刑法第47條第1 項規定加重其刑。
  (五)核被告辛○○就犯罪事實三所為，係犯同條例第4 條第2 項
    之販賣第二級毒品罪，其持有甲基安非他命之低度行為，為
    販賣之高度行為所吸收，不另論罪。
  (六)核被告庚○○就犯罪事實四所為，係犯同條例第4 條第2 項
    之販賣第二級毒品罪、藥事法第83條第1 項之轉讓禁藥罪、
    公職人員選舉罷免法第99條第2 項之預備對於有投票權之人
    交付賄賂，而約其投票權為一定之行使罪。就轉讓第二級毒
    品甲基安非他命罪部分，因被告庚○○所轉讓之第二級毒品
    ，亦未扣案，無法測得實際重量，惟依證人己○○證述之情
    節觀之，被告應僅轉讓少許之甲基安非他命供其施用，可知
    被告轉讓甲基安非他命之數量均甚為少量，揆諸「罪證有疑
    ，利歸被告」之證據法則，尚難認被告庚○○轉讓予己○○
    之第二級毒品甲基安非他命淨重之數量，已逾10公克以上，
    自無從依毒品危害防制條例第8 條第6 項規定加重其刑。是
    以仍應論以藥事法第83條第1 項轉讓禁藥罪。公訴人認係犯
    毒品危害防制條例第8 條第2 項之轉讓第二級毒品之罪，如
    上說明，尚有未洽，起訴法條應予變更。而其所犯公職人員
    選舉罷免法第99條第2 項之預備行賄罪與同案被告戊○○、
    及另名不詳姓名成年男子間有犯意之聯絡，行為之分擔，均
    為共同正犯。又其所犯2 次販賣第二級毒品罪、轉讓禁藥罪
    、公職人員選舉罷免法第99條第2 項之預備交付賄賂罪等4
    罪間，犯意各別，行為不同，罪名亦有異，應分論併罰。被
    告庚○○上揭持有甲基安非他命之低度行為，為販賣之高度
    行所吸收，皆不另論罪，其轉讓禁藥前持有禁藥之行為，依
    前開說明，亦無庸論述。再其所犯公職人員選舉罷免法第99
    條第2 項之罪，在偵查中自白犯罪（見98年度選偵字第26號
    卷第8 至10頁），應依同條第5 項減輕其刑。
  (七)次按毒品危害防制條例第17條第2 項規定「犯第4 條至第8
    條之罪於偵查及審判中均自白者，減輕其刑。」查被告丙○○、乙○○、辛○○就其所犯上開販賣第二級毒品行為，經
    警查獲後，於偵查及審判中均自白犯行，有渠等之審理、偵
    訊筆錄可考，就其3 人所犯販賣第二級毒品罪部分，均適用
    毒品危害防制條例第17條第2 項規定，減輕其刑。至於被告
    丙○○轉讓第二級毒品部分，已依藥事法第83條第1 項論處
    ，而該法並無得依毒品危害防制條例第17條第2 項減刑之規
    定，自不得割裂法條予以適用該條例第17條第2 項減刑之規
    定。
  (八)末按毒品危害防制條例第4 條第2 項之販賣第二級毒品罪，
    法定刑為及「無期徒刑」、「七年以上有期徒刑」，則不分
    犯罪情節輕重，概處以上開刑責，難免輕重失衡，倘有情輕
    法重情形，於裁判時自得適用刑法第59條酌量減輕其刑，以
    避免過嚴之刑罰，此參之司法院大法官解釋釋字第263 號解
    釋文自明。亦即，法院為避免刑罰過於嚴苛，於情輕法重之
    情況下，應合目的性裁量而有適用刑法第59條酌量減輕被告
    刑度之義務。又適用刑法第59條酌量減輕其刑時，並不排除
    同法第57條所列舉10款事由之審酌（最高法院70年度第6 次
    刑事庭會議決議參照）。本院認為被告丙○○、乙○○、辛○○犯後於偵查中、及本院審理時均坦白承認犯行，被告庚○○於本院審理時亦坦承犯行，彼等均態度良好，深具悔意
    ，其對犯罪之動機、犯罪所得等細事均逐一剖白，堪信其確
    有痛改前非之意。被告等因施用毒品成癮，不可自拔，又因
    經濟困頓，為賺取施用毒品之花費方鋌而走險步上販賣甲基
    安非他命因一途，足認被告等販毒獲利之目的只為了滿足毒
    癮，而非其他暴利。而被告丙○○販賣第二級毒品之次數雖
    有18次，但每次販賣所得最多只2,500 元，少則3 、5 百元
    ，全部販賣所得也只有15,300元，對象均僅有8 人；被告乙○○販賣次數3 次、全部販賣所得僅1,800 元，對象僅2 人
    ；被告辛○○僅販賣1 次，販賣所得3,000 元，對象僅1 人
    ；被告庚○○販賣2 次，僅得款1,000 元，對象僅2 人，其
    等販賣甲基安非他命之數量及所得尚微，其惡性自與大量或
    長期販毒者迥異，犯罪情節顯然較輕，此較諸大量販賣毒品
    與不特定多數人施用，藉以牟取暴利之情並不相同，危害社
    會之程度亦有差別，犯罪所生之危害非重，凡此均足認被告
    犯罪情狀是有值得憫恕之處，若科以法定最輕刑度7 年以上
    有期徒刑，胥猶嫌過重，有傷一般國民對法律之情感，就販
    賣第二級毒品部分，被告丙○○、乙○○、辛○○、庚○○
    爰均依刑法第59條之規定酌減其刑，並就乙○○部分法定刑
    為有期徒刑（法定刑為無期徒刑部分，不得加重）及併科罰
    金部分，依刑法第71條第1 項之規定，先加後減之（減輕部
    分遞減之）、被告丙○○、辛○○均遞減輕其刑。
  (九)按「數罪併罰，分別宣告其罪之刑，依下列各款定其應執行
    者：五宣告多數有期徒刑者，於各刑中之最長期以上，各刑
    合併之刑期以下，定其刑期。但不得逾30年。」刑法第51條
    第5 款定有明文。又法律上屬於自由裁量事項，尚非概無法
    律性之拘束，在法律上有其外部界限及內部界限。前者法律
    之具體規定，使法院得以具體選擇為適當裁判，此為自由裁
    量之外部界限。後者法院為自由裁量時，應考量法律之目的
    ，法律秩序之理念所在，此為自由裁量之內部界限。法院為
    裁判時，二者均不得有所踰越。在數罪併罰應定其應執行刑
    之案件，法院所為刑之酌定，固屬自由裁量事項，然對於法
    律之內、外部界限，仍均應受其拘束，最高法院著有94年度
    台非字第21號裁判要旨足供參考。從而，數罪併罰在定其應
    執行之刑之際，自應再為應執行之刑之決定，亦屬一種特別
    的量刑過程，其考量結果，並非單純表示一種數罪刑度之總
    和而已，而是再次對於同一行為人責任之檢視。相較刑法第
    57條所定科刑時應審酌之事項，此項規定係對一般犯罪行為
    之裁量而言。而合併刑之宣告，則屬一種對犯罪人本身及所
    犯之各種犯罪之綜合判斷。申言之，定執行刑之宣告，並非
    在法定範圍之內自由裁定，應注意行為人從其犯數罪所反映
    的人格特性，及考量刑法目的相關刑事政策，妥為宣告。而
    刑法的功能中，除一般預防及特別預防之外，更重要者，乃
    行為人再社會化及具體的社會保護作用，否則加諸過度之刑
    罰於被告，徒僅造成責任報應，去實現一個未知、抽象的正
    義。因此，是否為被告長期性監禁宣告的同時，應一併考量
    被告犯案情節對社會之衝擊，並注意此舉是否造成被告更生
    絕望之心理反應，使得被告之人格遭受完全性地抹滅。換言
    之，必須考量刑罰手段之相當性，儘量選擇能使受刑人復歸
    社會生活之刑罰方法。法官無法以所謂「治亂世用重典」之
    理由，加重刑罰以圖遏止歪風，不能過度強調所謂一般預防
    刑罰目的。實則，就人性尊嚴及人權的思想而言，任何一個
    人均非他人的工具，以加重被告的刑罰作為達到阻嚇其他人
    犯罪的手段，被告已淪為教化社會大眾的工具，喪失了作為
    一個人主體性，這均與我國刑事政策之立法有違。此應為最
    高法院所揭示「內部界限」之內涵。
  (十)本院考量前述種種情狀（包括前述酌減之事由），並參酌被
    告庚○○已婚，育一子，以前從事道士，現於回收廠擔任回
    收工作，自承國小畢業；被告乙○○離婚，育有一幼子3 歲
    ，前夫因案入監執行中，曾從事服飾店店員工作；被告丙○○有槍砲彈藥刀械管制條例、毒品危害防制條例等前科（未
    構成累犯），素行不佳，被告辛○○有用毒品之前科（未構
    成累犯），彼等原先都有正當工作，因一時沈淪，為毒癮所
    苦，未能正視施用或販賣毒品所帶來之危害以致觸犯重典，
    其目前已在戒治所戒除毒癮，過長之刑度對被告而言，反而
    有害其回歸社會等一切情狀，分別量處如主文所示之刑。至
    於被告辛○○之辯護人為被告辛○○請求給予緩刑宣告部分
    ，然本院認被告辛○○縱經2 次減刑，所宣告之刑以逾有期
    徒刑2 年為適當。本院既已依刑法第59條之規定予以酌減其
    刑，而未予酌減至有期徒刑至2 年以下，已考量到被告應受
    到適度刑罰之教化，若再予以緩刑宣告，則其犯罪之代價顯
    然過輕，恐不足生警惕之效，是不予宣告緩刑。再者，被告
    丙○○現年36歲、被告乙○○34歲、被告庚○○38歲，果若
    本院定以過重之應執行刑，其效用可能隨著長期刑之執行，
    等比例地大幅下跌，效用甚低，對被告教化效果亦不佳，尚
    且加重國家財政無益負擔，為此考量被告之人格特質及復歸
    社會之可能，爰就被告丙○○、乙○○、庚○○各定其應執
    行之刑如主文所示，以期兼顧對於被告等之警示及更生。又
    公職人員選舉罷免法第113 條第3 項規定，犯本章（第五章
    妨害選舉罷免之處罰）之罪或刑法分則第6 章之妨害投票罪
    ，宣告有期徒刑以上之刑者，並宣告褫奪公權。因此，依上
    述規定及刑法第37條第2 項之規定，宣告被告庚○○違反選
    舉罷免法共同犯預備交付賄賂罪部分，褫奪公權1 年。
六、沒收部分：
  (一)按毒品危害防制條例第19條第1 項規定，犯第4 條之罪者，
    其供犯罪所用或因犯罪所得之財物，均沒收之，如全部或一
    部不能沒收時，追徵其價額或以其財產抵償之。但該條項並
    無如同條例第18條第1 項所定「不問屬於犯人與否，沒收之
    」之明文，自屬相對沒收主義之立法。是其應沒收之物，應
    以屬被告所有者為限（最高法院95年度台上字第305 號判決
    意旨參照）。又共同正犯之犯罪所得為新臺幣時，因係合併
    計算，且於全部或一部不能沒收時，以其財產抵償之，為避
    免執行時發生重複沒收、抵償之情形，故各共同正犯之間係
    採連帶沒收主義，於裁判時僅諭知連帶沒收，不得就全體共
    同正犯之總所得對各該共同正犯分別重複諭知沒收；此與罰
    金刑應分別諭知、分別執行者不同（最高法院96年度台上字
    第3450號、95年度台上字第925 號、94年度台上字第7421號
    判決可資參照）。再毒品危害防制條例第19條第1 項所稱因
    犯罪所得之財物，係以實際所得者為限，苟無所得或尚未取
    得者，即無從為沒收、追徵或以財產抵償之諭知，最高法院
    亦著有96年度台上字第2331號判決可參。據此，被告等人依
    法應沒收之物及不應沒收之物，論述如下：
  1.被告丙○○、乙○○部分：
  (1)扣案之甲基安非他命4 包（驗餘淨重依序分別為0.6001公克
    、0.5632公克、0.6001公克及0.6721公克），各為第二級毒
    品，有行政院衛生署草屯療養院99年2 月1 日草療鑑字第09
    90100184號鑑定書1 份（本院卷第133 頁至第134 頁）可參
    。均屬違禁物，依毒品危害防制條例第18條第1 項前段之規
    定，沒收銷燬之。惟該4 包甲基安非他命合計淨重2.4553公
    克，乃被告丙○○所有（見99年3 月25日審判筆錄，被告丙○○之供述），係在乙○○、丙○○於雲林縣北港鎮○○路
    亞洲大樓租屋處查獲所持有該海洛因之低度行為，應僅為被
    告丙○○最後一次販賣甲基安非他命之高度行為所吸收，不
    另論罪。故祇能於該最後一次販賣第二級毒品罪項下宣告沒
    收銷燬之（最高法院98年度台上字第738 號判決意旨參照）
    ，即在丙○○最後一次販賣第二級毒品主文項下（即附表二
    編號18），宣告沒收銷燬之。再包裝前揭甲基安非他命之外
    包裝袋各4 只，乃被告丙○○分裝甲基安非他命所用，尚非
    不可與毒品分離，且係用於包裹甲基安非他命，具有避免該
    等毒品裸露受潮及方便攜帶之功能，此為本院職務上已知之
    事實，又為被告丙○○所有，業據被告陳鵬林所自承，均依
    刑法第38條第1 項第2 款之規定，在被告丙○○所犯販賣最
    後一次第二級毒品罪項下（即附表二編號18）沒收該外包裝
    袋。
  (2)扣案之ELIYA 廠牌行動電話1 支（含搭配0000000000號SIM
    卡壹枚），乃供被告丙○○、乙○○販賣甲基安非他命之聯
    絡工具，且屬被告丙○○所有，亦迭據被告丙○○於偵訊及
    本院審理時供明在卷，而該SIM 卡已由電信公司移轉所有權
    與消費者丙○○所有，乃為本院職務所週知之事實，在共犯
    責任範圍內，依毒品危害防制條例第19條第1 項，分別於被
    告丙○○販賣第二級毒品各罪主文項下、被告乙○○共犯之
    主文項下沒收之。又該行動電話既已扣案，即無不能沒收之
    問題，爰不另為「如一部或全部不能沒收時，追徵其價額或
    以其財產抵償之」之諭知。
  (3)扣案之分裝夾鏈袋1 袋（內有86個），為被告丙○○所有供
    「預備」分裝販賣甲基安非他命所用，也為被告丙○○當庭
    供認屬實，依刑法第38條第1 項第2 款規定，在被告丙○○
    所犯各次販賣二級毒品罪主文項下宣告沒收之。
  (4)被告丙○○如犯罪事實欄一附表一編號1 至18部分之販賣第
    二級毒品甲基安非他命所得，合計15,300元（其中800 元與
    乙○○共同販賣），雖均未扣案，依毒品危害防制條例第19
    條第1 項規定，於各該主文項下，單獨宣告沒收，或宣告與
    乙○○（800 元）連帶沒收之，如全部或一部不能沒收時，
    以其財產抵償之，或與乙○○之財產連帶抵償之（金錢財物
    無追徵價額之問題，最高法院93年度台上字第4584號判決意
    旨參照）。被告乙○○所犯犯罪事實二之販賣第二級毒品甲
    基安非他命所得，合計1,800 元（其中800 元與丙○○共同
    販賣），雖均未扣案，依同條例第19條第1 項規定，於各該
    主文項下，單獨宣告沒收，或宣告與丙○○（800 元部分）
    連帶沒收之，如全部或一部不能沒收時，以其財產抵償之，
    或與丙○○之財產連帶抵償之（800 元部分）。
  (5)至於吸食器1 組、燈炮3 個，被告丙○○、乙○○均辯稱與
    本案無關。本院亦查無證據足資證明係供被告丙○○、乙○○犯本案之罪所用之物，均不為沒收之諭知，附此敘明。
  2.被告辛○○部分：
  (1)被告辛○○就犯罪事實三之販賣第二級毒品甲基安非他命所
    得，合計3,000 元，雖未扣案，依同條例第19條第1 項規定
    ，宣告沒收之，如全部或一部不能沒收時，以其財產抵償之
    。
  (2)被告辛○○販賣第二毒品甲基安非他命予蔡裕盈，係以門號
    0000000000廠牌不詳之行動電話為聯絡工具，該電話（含SI
    M 卡）係伊母親申請，送給伊使用等語，已據被告辛○○在
    本院審理時供述明確，該行動電話雖未扣案，然無證據證明
    業已滅失，應依毒品危害防制條例第19條第1 項之規定諭知
    沒收之，如全部或一部不能沒收時，應追徵其價額，或以其
    財產抵償之。
  3.被告庚○○部分：
   (1)被告庚○○就事實四販賣第二毒品甲基安非他命予丙○○
     所得1,000 元，雖未扣案，依同條例第19條第1 項規定，
     宣告沒收之，如全部或一部不能沒收時，以其財產抵償之
     。至於販賣予丁○○500 元之甲基安非他命，係讓其賒欠
     ，迄未取得價金，自無從為沒收或以財產抵償之諭知。
   (2)扣案之MOTOROLA搭配門號0000000000（含SIM 卡）行動電
     話係被告庚○○申請供販賣毒品使用，已據其在本院供述
     明確，依毒品危害防制條例第19條第1 項規定，在其各次
     販賣第二級毒品之主文項下沒收。至於扣案手機MOTOROLA
     搭配0000000000手機，與交易毒品無關，已據被告庚○○
     供述明白，本院亦查無證據與本件販賣毒品有關，爰不諭
     知沒收。
   (3)扣案之施家公族名單1 張，係共犯戊○○所擬寫，交由被
     告庚○○作為買票之用途，已各據戊○○、庚○○供述明
     確，既已交付庚○○，所有權顯已移轉，乃預備供犯罪所
     有之用，應依刑法第38條第1 項第2 款之規定，加以宣告
     沒收。
  (二)在蔡裕盈身上扣得之甲基安非他命1 小包（驗餘淨重0.6755
    公克），經送鑑定，結果檢出有甲基安非他命成份，有憲兵
    司令部刑事鑑定書影本可稽（本院卷第105 頁），屬刑法第
    38條規定之違禁物，依毒品危害防制條第18條第1 項前段之
    規定，查獲之第一、二級毒品，不問屬於犯人與否，沒收銷
    燬之。本件公訴人既已一併宣聲請告沒收銷燬之，應無不合
    ，爰一併宣告沒收銷燬之。
、應適用之法律：
  (一)刑事訴訟法第299 條第1 項、第300 條。
  (二)毒品危害防制條例第4 條第2 項、第17條第2 項、第18條第
    1 項前段、第19條第1 項。
  (三)藥事法第83條第1 項。
  (四)公職人員選舉罷免法第99條第2 項、第5 項、第113 條第3
    項。
  (五)刑法第11條前段、第28條、第47條第1 項、第59條、第51條
    第5 款、第9 款、第37條第2 項、第38條第1 項第2 款、第
    2 項，判決如主文。
本案經檢察官甲○○到庭執行職務。
中    華    民    國    99    年    4     月    16    日
                  刑事第二庭    審判長法  官  陳定國
                                      法  官  曾鴻文
                                      法  官  周欣怡
以上正本證明與原本無異。
如不服本判決應於收受判決後10日內向本院提出上訴書狀，並應
敘述具體理由；其未敘述上訴理由者，應於上訴期間屆滿後20日
內向本院補提理由書（均須按他造當事人之人數附繕本）。「切
勿逕送上級法院」。
                                      書記官  魏輝碩
中    華    民    國    99    年    4     月    16    日
附錄本案論罪科刑法條全文：
公職人員選舉罷免法第99條：
對於有投票權之人，行求期約或交付賄賂或其他不正利益，而約
其不行使投票權或為一定之行使者，處3 年以上10年以下有期徒
刑，得併科新臺幣1 百萬元以上1 千萬元以下罰金。
預備犯前項之罪者，處 1 年以下有期徒刑。
預備或用以行求期約或交付之賄賂，不問屬於犯人與否，沒收之
。
犯第1 項或第2 項之罪，於犯罪後6 個月內自首者，減輕或免除
其刑；因而查獲候選人為正犯或共犯者，免除其刑。
犯第1 項或第2 項之罪，在偵查中自白者，減輕其刑；因而查獲
候選人為正犯或共犯者，減輕或免除其刑。
刑法第143 條：
有投票權之人，要求、期約或收受賄賂或其他不正當利益，而許
以不行使其投票權或為一定之行使者，處3 年以下有期徒刑，得
併科5 千元以下罰金。
犯前項之罪者，所收受之賄賂沒收之。如全部或一部不能沒收時
，追徵其價額。
毒品危害防制條例第4條
製造、運輸、販賣第一級毒品者，處死刑或無期徒刑；處無期徒
刑者，得併科新臺幣 2 千萬元以下罰金。
製造、運輸、販賣第二級毒品者，處無期徒刑或 7 年以上有期
徒刑，得併科新臺幣 1 千萬元以下罰金。
製造、運輸、販賣第三級毒品者，處 5 年以上有期徒刑，得併
科新臺幣 7 百萬元以下罰金。
製造、運輸、販賣第四級毒品者，處 3 年以上 10 年以下有期
徒刑，得併科新臺幣 3 百萬元以下罰金。
製造、運輸、販賣專供製造或施用毒品之器具者，處 1 年以上
7 年以下有期徒刑，得併科新臺幣 1 百萬元以下罰金。
前五項之未遂犯罰之。
藥事法第83條
明知為偽藥或禁藥，而販賣、供應、調劑、運送、寄藏、牙保、
轉讓或意圖販賣而陳列者，處 7 年以下有期徒刑，得併科新臺
幣 5 百萬元以下罰金。
犯前項之罪，因而致人於死者，處 7 年以上有期徒刑，致重傷
者，處 3 年以上 12 年以下有期徒刑。
因過失犯第 1 項之罪者，處 2 年以下有期徒刑、拘役或科新臺
幣 30 萬元以下罰金。
第 1 項之未遂犯罰之。
 ┌──────────────────────────────────────────┐
 │附表一                                                                              │
 ├──┬──────┬──────┬───┬──────────┬──────────┤
 │編號│時間        │地點        │行為態│交易方式與過程      │種類、數量與金額    │
 │    │            │            │樣與對│                    │                    │
 │    │            │            │象    │                    │                    │
 ├──┼──────┼──────┼───┼──────────┼──────────┤
 │ 1  │98年8月5日  │雲林縣北港鎮│販賣予│丙○○以0000-000000 │第二級毒品甲基安非他│
 │    │17時33分許  │文化路37-10 │蔡宗學│號電話與蔡宗學所持用│命1包，代價300元。  │
 │    │            │號亞洲大樓樓│      │之0000-000000 號電話│                    │
 │    │            │下路邊（下稱│      │聯絡並談妥價碼後，由│                    │
 │    │            │亞洲大樓）  │      │乙○○自與丙○○同居│                    │
 │    │            │            │      │之亞洲大樓租處步行下│                    │
 │    │            │            │      │樓，在該大樓路邊，與│                    │
 │    │            │            │      │蔡宗學一手交錢一手交│                    │
 │    │            │            │      │貨，將第二級毒品甲基│                    │
 │    │            │            │      │安非他命一包以300元 │                    │
 │    │            │            │      │之價格販賣予蔡宗學。│                    │
 ├──┼──────┼──────┼───┼──────────┼──────────┤
 │ 2  │98年10月30日│雲林縣北港鎮│販賣予│丙○○以0000-000000 │第二級毒品甲基安非他│
 │    │15時25分    │亞洲大樓路邊│蔡宗學│號電話與蔡宗學所持用│命1包，代價500元。  │
 │    │            │            │      │之0000-000000 號電話│                    │
 │    │            │            │      │聯絡，談妥價碼後，由│                    │
 │    │            │            │      │乙○○自與陳鵬林同居│                    │
 │    │            │            │      │之亞洲大樓步行下樓，│                    │
 │    │            │            │      │在該大樓路邊交易毒品│                    │
 │    │            │            │      │。                  │                    │
 ├──┼──────┼──────┼───┼──────────┼──────────┤
 │ 3  │98年11月7日 │雲林縣北港鎮│販賣予│丙○○以0000000000號│第二級毒品甲基安非他│
 │    │12時        │文化路37-10 │辛○○│電話與辛○○所持用之│命1公克，代價2,500元│
 │    │            │號亞洲大樓樓│      │0000000000號電話聯絡│。                  │
 │    │            │下大廳      │      │，辛○○先把自丙○○│                    │
 │    │            │            │      │處取得之安非他命拿去│                    │
 │    │            │            │      │雲林縣北港鎮○○路上│                    │
 │    │            │            │      │之酷龍電子遊藝場販賣│                    │
 │    │            │            │      │給蔡裕盈，再返回原交│                    │
 │    │            │            │      │易地點把2,500 元交給│                    │
 │    │            │            │      │丙○○之方式進行買賣│                    │
 │    │            │            │      │。                  │                    │
 ├──┼──────┼──────┼───┼──────────┼──────────┤
 │ 4  │98年11月7日 │雲林縣境某網│販賣予│丙○○以0000000000號│第二級毒品甲基安非他│
 │    │14時13分    │咖          │辛○○│電話與辛○○所持用之│命1 包，代價500 元。│
 │    │            │            │      │0000000000號電話聯絡│                    │
 │    │            │            │      │，雙方均至上揭地點見│                    │
 │    │            │            │      │面，以一手交錢、一手│                    │
 │    │            │            │      │交貨之方式進行買賣。│                    │
 ├──┼──────┼──────┼───┼──────────┼──────────┤
 │ 5  │98年8月3日14│雲林縣北港鎮│販賣予│丙○○以0000000000號│第二級毒品申基安非他│
 │    │時46分許    │酷龍電子遊藝│謝宗志│電話與謝宗志所使用之│命1 包，代價為1,000 │
 │    │            │場旁        │      │00000000號電話聯絡，│元。                │
 │    │            │            │      │由謝宗志騎機車至前揭│                    │
 │    │            │            │      │電子遊藝場旁，丙○○│                    │
 │    │            │            │      │則自亞洲大樓走出至上│                    │
 │    │            │            │      │址，以一手交錢、一手│                    │
 │    │            │            │      │交貨之方式進行買賣。│                    │
 ├──┼──────┼──────┼───┼──────────┼──────────┤
 │ 6  │98年8月26日 │雲林縣北港鎮│販賣予│丙○○以0000000000號│第二級毒品甲基安非他│
 │    │19時53分許  │酷龍電子遊藝│謝宗志│電話與謝宗志所持用之│命1包，代價為500元  │
 │    │            │場旁        │      │0000000000號電話聯絡│                    │
 │    │            │            │      │，由謝宗志騎機車至前│                    │
 │    │            │            │      │揭電子遊藝場旁，陳鵬│                    │
 │    │            │            │      │森則自亞洲大樓走出至│                    │
 │    │            │            │      │上址，以一手交錢、一│                    │
 │    │            │            │      │手交貨之方式進行買賣│                    │
 ├──┼──────┼──────┼───┼──────────┼──────────┤
 │ 7  │98年8月29日 │雲林縣北港鎮│販賣予│丙○○以0000000000號│第二級毒品甲基安非他│
 │    │9時33分許   │酷龍電子遊藝│謝宗志│電話與謝宗志所持用之│命，代價為1,000元   │
 │    │            │場旁        │      │0000000000號電話聯絡│                    │
 │    │            │            │      │，由謝宗志騎機車至前│                    │
 │    │            │            │      │揭電子遊藝場旁，陳鵬│                    │
 │    │            │            │      │森則自亞洲大樓走出至│                    │
 │    │            │            │      │上址，以一手交錢、一│                    │
 │    │            │            │      │手交貨之方式進行買賣│                    │
 ├──┼──────┼──────┼───┼──────────┼──────────┤
 │ 8  │98年9月1日22│雲林縣北港鎮│販賣予│丙○○以0000000000號│第二級毒品甲基安非他│
 │    │時20分許    │文化路與公明│謝宗志│電話與謝宗志所持用之│命，代價為1,000 元  │
 │    │            │路交岔口    │      │0000000000號電話聯絡│                    │
 │    │            │            │      │，兩人相約至上址，由│                    │
 │    │            │            │      │於丙○○手邊無安非他│                    │
 │    │            │            │      │命現貨，故先由謝宗志│                    │
 │    │            │            │      │交錢給丙○○後，嗣於│                    │
 │    │            │            │      │同日22時28分許，陳鵬│                    │
 │    │            │            │      │森再將調得之安非他命│                    │
 │    │            │            │      │毒品，持往上址交給謝│                    │
 │    │            │            │      │宗志。              │                    │
 ├──┼──────┼──────┼───┼──────────┼──────────┤
 │ 9  │98年9月11日 │雲林縣北港鎮│販賣予│丙○○以0000000000號│第二級毒品甲基安非他│
 │    │11時9分許   │酷龍電子遊藝│謝宗志│電話與謝宗志所持用之│命，代價為1,000 元。│
 │    │            │場附近路旁  │      │0000000000號電話聯絡│                    │
 │    │            │            │      │，兩人相約至上址，陳│                    │
 │    │            │            │      │鵬森自亞洲大樓走下來│                    │
 │    │            │            │      │，謝宗志則騎腳踏車前│                    │
 │    │            │            │      │往，一手交錢，一手交│                    │
 │    │            │            │      │貨方式進行交易。    │                    │
 ├──┼──────┼──────┼───┼──────────┼──────────┤
 │10  │98年8月11日 │雲林縣北港鎮│販賣予│丙○○以0000000000號│第二級毒品甲基安非他│
 │    │21時許      │圓環旁      │龔俊利│電話與龔俊利所持用之│命，代價為500 元。  │
 │    │            │            │      │0000000000號電話聯絡│                    │
 │    │            │            │      │，兩人相約至上址，陳│                    │
 │    │            │            │      │鵬森自亞洲大樓走下來│                    │
 │    │            │            │      │，龔俊利則騎機車前往│                    │
 │    │            │            │      │，一手交錢，一手交貨│                    │
 │    │            │            │      │方式進行交易。      │                    │
 ├──┼──────┼──────┼───┼──────────┼──────────┤
 │11  │98年9月7日5 │雲林縣北港鎮│販賣予│丙○○以0000000000號│第二級毒品甲基安非他│
 │    │時43分許    │大同路387號 │黃鼎倫│電話與黃鼎倫所持用之│命，代價為500 元。  │
 │    │            │麻吉網咖店  │      │0000000000號電話聯絡│                    │
 │    │            │            │      │，丙○○至上址，與正│                    │
 │    │            │            │      │在打電動之黃鼎倫進行│                    │
 │    │            │            │      │交易，一手交錢，一手│                    │
 │    │            │            │      │交貨方式進行交易。  │                    │
 ├──┼──────┼──────┼───┼──────────┼──────────┤
 │12  │98年10月13日│雲林縣北港鎮│販賣予│丙○○以0000000000號│第二級毒品甲基安非他│
 │    │12時許      │酷龍遊藝場外│黃博沄│電話與黃博沄所持用之│命，代價為500 元。  │
 │    │            │路旁        │      │0000000000號電話聯絡│                    │
 │    │            │            │      │，丙○○自巷子走路出│                    │
 │    │            │            │      │來，黃博沄則開車至上│                    │
 │    │            │            │      │址，以一手交錢一手交│                    │
 │    │            │            │      │貨方式進行交易。    │                    │
 ├──┼──────┼──────┼───┼──────────┼──────────┤
 │13  │98年10月28日│雲林縣北港鎮│販賣予│丙○○以0000000000號│第二級毒品甲基安非他│
 │    │13時29分許  │酷龍遊藝場後│黃博沄│電話與黃博沄所持用之│命，代價為1,000 元。│
 │    │            │面巷口      │      │0000000000號電話聯絡│                    │
 │    │            │            │      │，丙○○及黃博沄均開│                    │
 │    │            │            │      │車至上址，丙○○下車│                    │
 │    │            │            │      │後走至黃博沄車旁，以│                    │
 │    │            │            │      │一手交錢一手交貨方式│                    │
 │    │            │            │      │進行交易。          │                    │
 ├──┼──────┼──────┼───┼──────────┼──────────┤
 │14  │98年10月30日│雲林縣北港鎮│販賣予│丙○○以0000000000號│第二級毒品甲基安非他│
 │    │14時許      │亞洲大樓樓下│陳信愷│電話與陳信愷所使用之│命，代價為500 元。  │
 │    │            │            │      │00000000、000000 00(│                    │
 │    │            │            │      │均為公共電話) 、0912│                    │
 │    │            │            │      │12801 7 號電話聯絡，│                    │
 │    │            │            │      │丙○○從樓上走下來，│                    │
 │    │            │            │      │陳信愷騎機車至上址，│                    │
 │    │            │            │      │以一手交錢一手交貨方│                    │
 │    │            │            │      │式進行交易。        │                    │
 ├──┼──────┼──────┼───┼──────────┼──────────┤
 │15  │98年8月29日 │雲林縣北港鎮│販賣予│丙○○以0000000000號│第二級毒品甲基安非他│
 │    │9時33分許   │酷龍遊藝場外│廖文成│電話與廖文成所使用之│命，代價為1,000 元。│
 │    │            │路旁        │      │0000000000號電話聯絡│                    │
 │    │            │            │      │，丙○○從酷龍遊藝場│                    │
 │    │            │            │      │旁巷子走出來，廖文成│                    │
 │    │            │            │      │騎機車至上址，以一手│                    │
 │    │            │            │      │交錢一手交貨方式進行│                    │
 │    │            │            │      │交易。              │                    │
 ├──┼──────┼──────┼───┼──────────┼──────────┤
 │16  │98年9月1日13│雲林縣北港鎮│販賣予│丙○○以0000000000號│第二級毒品甲基安非他│
 │    │時30分許    │酷龍遊藝場外│廖文成│電話與廖文成所使用之│命，代價為1,000元。 │
 │    │            │路旁        │      │0000000000號電話聯絡│                    │
 │    │            │            │      │，丙○○及廖文成均騎│                    │
 │    │            │            │      │機車至上址，以一手交│                    │
 │    │            │            │      │錢一手交貨方式進行交│                    │
 │    │            │            │      │易。                │                    │
 ├──┼──────┼──────┼───┼──────────┼──────────┤
 │17  │98年9月4日18│雲林縣北港鎮│販賣予│丙○○以0000000000號│第二級毒品甲基安非他│
 │    │時29分許    │酷龍遊藝場外│廖文成│電話與廖文成所使用之│命，代價為1,000元。 │
 │    │            │路旁        │      │0000000000號電話聯絡│                    │
 │    │            │            │      │，廖文成騎機車至上址│                    │
 │    │            │            │      │，以一手交錢一手交貨│                    │
 │    │            │            │      │方式進行交易。      │                    │
 ├──┼──────┼──────┼───┼──────────┼──────────┤
 │18  │98年9月12日 │雲林縣北港鎮│販賣予│丙○○以0000000000號│第二級毒品甲基安非他│
 │    │22時49分許  │酷龍遊藝場外│廖文成│電話與廖文成所使用之│命，代價為1,000元。 │
 │    │            │路旁        │      │0000000000號電話連絡│                    │
 │    │            │            │      │，丙○○及廖文成均騎│                    │
 │    │            │            │      │機車至上址，以一手交│                    │
 │    │            │            │      │錢一手交貨方式進行交│                    │
 │    │            │            │      │易。                │                    │
 ├──┼──────┼──────┼───┼──────────┼──────────┤
 │19  │98年8月7日21│雲林縣北港鎮│轉讓予│丙○○以0000000000號│第二級毒品甲基安非他│
 │    │時52分許    │文昌路8號樓 │蔡友振│電話與蔡友振所持用之│命一包。            │
 │    │            │下路旁      │      │0000000000號電話聯絡│                    │
 │    │            │            │      │，丙○○下樓至上址，│                    │
 │    │            │            │      │蔡友振則騎機車至上址│                    │
 │    │            │            │      │，由丙○○轉讓毒品給│                    │
 │    │            │            │      │蔡友振。            │                    │
 ├──┼──────┼──────┼───┼──────────┼──────────┤
 │20  │98年8月25日 │雲林縣北港鎮│轉讓予│丙○○以0000000000號│第二級毒品甲基安非他│
 │    │11時5分許   │文昌路8號樓 │蔡友振│電話與蔡友振所持用之│命一包。            │
 │    │            │下路旁      │      │0000000000號電話聯絡│                    │
 │    │            │            │      │，丙○○下樓至上址，│                    │
 │    │            │            │      │蔡友振則騎機車至上址│                    │
 │    │            │            │      │，由丙○○轉讓毒品給│                    │
 │    │            │            │      │蔡友振。            │                    │
 └──┴──────┴──────┴───┴──────────┴──────────┘
┌────────────────────────────────────────────┐
│附表二：被告丙○○販賣毒品之宣告刑一覽表                                                │
├──┬─────┬──────┬────────────────────────────┤
│編號│ 犯罪事實 │ 所犯罪名   │          宣告刑之內容                                  │
├──┼─────┼──────┼────────────────────────────┤
│ 1  │犯罪事實欄│毒品危害防制│處有期徒刑貳年肆月。販賣毒品所得新臺幣佰元與乙○○連帶│
│    │一(一)附表一│條例第4 條第│沒收之，如全部或一部不能，以其與乙○○之財產連帶抵償之，│
│    │編號1.部分│2 項販賣第二│扣案ELIYA 廠牌行動電話壹支（含搭配0000000000門│
│    │          │級毒品罪    │號SIM 卡壹枚）及分裝袋壹袋均沒收之。                    │
├──┼─────┼──────┼────────────────────────────┤
│ 2  │犯罪事實欄│毒品危害防制│處有期徒刑貳年肆月。販賣毒品所得新臺幣伍佰元與乙○○連帶│
│    │一(一)附表一│條例第4 條第│沒收之，如全部或一部不能，以其與張雅之財產連帶抵償之，扣│
│    │編號2.部分│2 項販賣第二│案ELIYA 廠牌行動電話壹支（含搭配0000000000門號│
│    │          │級毒品罪    │SIM 卡壹枚）及分裝袋壹袋均沒收之。                      │
├──┼─────┼──────┼────────────────────────────┤
│ 3  │犯罪事實欄│毒品危害防制│處有期徒刑貳年陸月。販賣毒品所得新臺幣貳仟伍佰元沒收之，│
│    │一(一)附表一│條例第4 條第│如全部或一部不能沒收時，以其財產抵償之，扣案ELIYA 廠牌行│
│    │編號3.部分│2 項販賣第二│動電話壹支（含搭配0000000000門號SIM 卡壹枚）及│
│    │          │級毒品罪    │分裝袋壹袋均沒收之。                                    │
├──┼─────┼──────┼────────────────────────────┤
│ 4  │犯罪事實欄│毒品危害防制│處有期徒刑貳年肆月。販賣毒品所得新臺幣伍佰元沒收之，如全│
│    │一(一)附表一│條例第4 條第│部或一部不能沒收時，以其財產抵償之，扣案ELIYA 廠牌行動電│
│    │編號4.部分│2 項販賣第二│話壹支（含搭配0000000000門號SIM 卡壹枚）及分裝│
│    │          │級毒品罪    │袋壹袋均沒收之。                                        │
├──┼─────┼──────┼────────────────────────────┤
│ 5  │犯罪事實欄│毒品危害防制│處有期徒刑貳年陸月。販賣毒品所得新臺幣壹仟元沒收之，如全│
│    │一(一)附表一│條例第4 條第│部或一部不能沒收時，以其財產抵償之，扣案ELIYA 廠牌行動電│
│    │編號5.部分│2 項販賣第二│話壹支（含搭配0000000000門號SIM 卡壹枚）及分裝│
│    │          │級毒品罪    │袋壹袋均沒收之。                                        │
├──┼─────┼──────┼────────────────────────────┤
│ 6  │犯罪事實欄│毒品危害防制│處有期徒刑貳年肆月。販賣毒品所得新臺幣伍佰元沒收之，如全│
│    │一(一)附表一│條例第4 條第│部或一部不能沒收時，以其財產抵償之，扣案ELIYA 廠牌行動電│
│    │編號6.部分│2 項販賣第二│話壹支（含搭配0000000000門號SIM 卡壹枚）及分裝│
│    │          │級毒品罪    │袋壹袋均沒收之。                                        │
├──┼─────┼──────┼────────────────────────────┤
│ 7  │犯罪事實欄│毒品危害防制│處有期徒刑貳年陸月。販賣毒品所得新臺幣壹仟佰元沒收之，如│
│    │一(一)附表一│條例第4 條第│全部或一部不能沒收時，以其財產抵償之，扣案ELIYA 廠牌行動│
│    │編號7.部分│2 項販賣第二│電話壹支（含搭配0000000000門號SIM 卡壹枚）及分│
│    │          │級毒品罪    │裝袋壹袋均沒收之。                                      │
├──┼─────┼──────┼────────────────────────────┤
│ 8  │犯罪事實欄│毒品危害防制│處有期徒刑貳年陸月。販賣毒品所得新臺幣壹仟元沒收之，如全│
│    │一(一)附表一│條例第4 條第│部或一部不能沒收時，以其財產抵償之，扣案ELIYA 廠牌行動電│
│    │編號8.部分│2 項販賣第二│話壹支（含搭配0000000000門號SIM 卡壹枚）及分裝│
│    │          │級毒品罪    │袋壹袋均沒收之。                                        │
├──┼─────┼──────┼────────────────────────────┤
│ 9  │犯罪事實欄│毒品危害防制│處有期徒刑貳年陸月。販賣毒品所得新臺幣壹仟元沒收之，如全│
│    │一(一)附表一│條例第4 條第│部或一部不能沒收時，以其財產抵償之，扣案ELIYA 廠牌行動電│
│    │編號9.部分│2 項販賣第二│話壹支（含搭配0000000000門號SIM 卡壹枚）及分裝│
│    │          │級毒品罪    │袋壹袋均沒收之。                                        │
├──┼─────┼──────┼────────────────────────────┤
│ 10 │犯罪事實欄│毒品危害防制│處有期徒刑貳年肆月。販賣毒品所得新臺幣伍佰元沒收之，如全│
│    │一(一)附表一│條例第4 條第│部或一部不能沒收時，以其財產抵償之，扣案ELIYA 廠牌行動電│
│    │編號10.部分│2 項販賣第二│話壹支（含搭配0000000000門號SIM 卡壹枚）及分裝│
│    │          │級毒品罪    │袋壹袋均沒收之。                                        │
├──┼─────┼──────┼────────────────────────────┤
│ 11 │犯罪事實欄│毒品危害防制│處有期徒刑貳年肆月。販賣毒品所得新臺幣伍佰元沒收之，如全│
│    │一(一)附表一│條例第4 條第│部或一部不能沒收時，以其財產抵償之，扣案ELIYA 廠牌行動電│
│    │編號11.部分│2 項販賣第二│話壹支（含搭配0000000000門號SIM 卡壹枚）及分裝│
│    │          │級毒品罪    │袋壹袋均沒收之。                                        │
├──┼─────┼──────┼────────────────────────────┤
│ 12 │犯罪事實欄│毒品危害防制│處有期徒刑貳年肆月。販賣毒品所得新臺幣伍佰元沒收之，如全│
│    │一(一)附表一│條例第4 條第│部或一部不能沒收時，以其財產抵償之，扣案ELIYA 廠牌行動電│
│    │編號12.部分│2 項販賣第二│話壹支（含搭配0000000000門號SIM 卡壹枚）及分裝│
│    │          │級毒品罪    │袋壹袋均沒收之。                                        │
├──┼─────┼──────┼────────────────────────────┤
│ 13 │犯罪事實欄│毒品危害防制│處有期徒刑貳年陸月。販賣毒品所得新臺幣壹仟元沒收之，如全│
│    │一(一)附表一│條例第4 條第│部或一部不能沒收時，以其財產抵償之，扣案ELIYA 廠牌行動電│
│    │編號13.部分│2 項販賣第二│話壹支（含搭配0000000000門號SIM 卡壹枚）及分裝│
│    │          │級毒品罪    │袋壹袋均沒收之。                                        │
├──┼─────┼──────┼────────────────────────────┤
│ 14 │犯罪事實欄│毒品危害防制│處有期徒刑貳年肆月。販賣毒品所得新臺幣伍佰元沒收之，如全│
│    │一(一)附表一│條例第4 條第│部或一部不能沒收時，以其財產抵償之，扣案ELIYA 廠牌行動電│
│    │編號14.部分│2 項販賣第二│話壹支（含搭配0000000000門號SIM 卡壹枚）及分裝│
│    │          │級毒品罪    │袋壹袋均沒收之。                                        │
├──┼─────┼──────┼────────────────────────────┤
│ 15 │犯罪事實欄│毒品危害防制│處有期徒刑貳年陸月。販賣毒品所得新臺幣壹仟元沒收之，如全│
│    │一(一)附表一│條例第4 條第│部或一部不能沒收時，以其財產抵償之，扣案ELIYA 廠牌行動電│
│    │編號15.部分│2 項販賣第二│話壹支（含搭配0000000000門號SIM 卡壹枚）及分裝│
│    │          │級毒品罪    │袋壹袋均沒收之。                                        │
├──┼─────┼──────┼────────────────────────────┤
│ 16 │犯罪事實欄│毒品危害防制│處有期徒刑貳年陸月。販賣毒品所得新臺幣壹仟元沒收之，如全│
│    │一(三)附表一│條例第4 條第│部或一部不能沒收時，以其財產抵償之，扣案ELIYA 廠牌行動電│
│    │編號16.部分│2 項販賣第二│話壹支（含搭配0000000000門號SIM 卡壹枚）及分裝│
│    │          │級毒品罪    │袋壹袋均沒收之。                                        │
├──┼─────┼──────┼────────────────────────────┤
│ 17 │犯罪事實欄│毒品危害防制│處有期徒刑貳年陸月。販賣毒品所得新臺幣壹仟元沒收之，如全│
│    │一(一)附表一│條例第4 條第│部或一部不能沒收時，以其財產抵償之，扣案ELIYA 廠牌行動電│
│    │編號17.部分│2 項販賣第二│話壹支（含搭配0000000000門號SIM 卡壹枚）及分裝│
│    │          │級毒品罪    │袋壹袋均沒收之。                                        │
├──┼─────┼──────┼────────────────────────────┤
│ 18 │犯罪事實欄│毒品危害防制│處有期徒刑貳年陸月。販賣毒品所得新臺幣壹仟元沒收之，如全│
│    │一(一)附表一│條例第4 條第│部或一部不能沒收時，以其財產抵償之，扣案ELIYA 廠牌行動電│
│    │編號18.部分│2 項販賣第二│話壹支（含搭配0000000000門號SIM 卡壹枚）及分裝│
│    │          │級毒品罪    │袋壹袋均沒收之，扣案之海洛因肆包（依序驗餘淨重零點陸零零│
│    │          │            │壹公克、零點伍陸貳公克、零點陸陸零壹公克、零點陸柒貳壹│
│    │          │            │公克）均沒收銷燬之，包裝上開甲基安非他命之外包裝袋肆個均│
│    │          │            │沒收之。                                                │
├──┼─────┼──────┼────────────────────────────┤
│ 19 │犯罪事實欄│藥事法第83條│處有期徒刑捌月。                                        │
│    │一(一)附表一│第1 項轉讓禁│                                                        │
│    │編號19.部分│藥罪。      │                                                        │
├──┼─────┼──────┼────────────────────────────┤
│ 20 │犯罪事實欄│藥事法第83條│處有期徒刑捌月。                                        │
│    │一(一)附表一│第1 項轉讓禁│                                                        │
│    │編號20.部分│藥罪。      │                                                        │
└──┴─────┴──────┴────────────────────────────┘

司法院資訊處製作；財團法人民間司法改革基金會備份。
